臺灣桃園地方法院交通事件裁定　　 94年度交聲字第252號
異　議　人
即受處分人?甲○○
??????????居桃園縣桃.
原處分機關　交通部公路總局新竹監理所中壢監理站
上列受處分人因違反道路交通管理處罰條例聲明異議案件，對於
交通部公路總局新竹區監理所中壢監理站於中華民國93年11月15
日所為之處分（壢監裁字第裁53─ZI0000000 號、壢監裁字第裁
53─ZC0000000 號、壢監裁字第裁53─CG0000000 號）聲明異議
，本院裁定如下：
    主  文
異議均駁回。
    理  由
一、原處分意旨略以：異議人即受處分人甲○○分別於民國91年
    年3 月13日12時、92年1 月3 日14時35分、92 年1月24日14
    時3 分駕駛車牌號碼6N─8975號自小客車，分別在國道3 號
    25公里南、國道1 號229 公里南、八里鄉台15線米倉加油站
    前，超速行駛，經警逕行舉發。上開違規通知書送達後，異
    議人未依同條例第9 條規定到案繳納罰鍰或陳述意見，經原
    處分機關分別裁決如壢監裁字第裁53─ZI0000000 號、壢監
    裁字第裁53─ZC0000000 號、壢監裁字第裁53─CG0000000
    號裁決書，並將裁決書交郵政機關郵寄異議人之戶籍地桃園
    縣中壢市陸光6 村108 號，因未獲會晤本人，亦無受領文書
    之同居人、受僱人，而寄存異議人戶籍地之郵局以為送達。
    異議人雖於?年5 月7 日陳述其居所地址為桃園縣桃園市○
    ○街167 之4 號5 樓，惟異議人變更其送達地址未向公路監
    理機關辦理登記，原舉發單位依戶籍地址送達，程序並無違
    誤等語。
二、異議人聲明異議意旨略以：異議人對於上開違規情節均不爭
    執，惟對於監理機關之裁決程序提出異議，因異議人現居地
    址為桃園縣桃園市○○街167 之4 號?樓，原舉發單位之違
    規通知書送達戶籍地址桃園縣中壢市陸光6 村108 號，致異
    議人未能領取，為此提出異議等語。
三、按處理違反道路交通管理事件，有關文書送達之程序，準用
    行政程序法送達之規定，違反道路交通管理事件統一裁罰標
    準及處理細則第5 條定有明文。而行政程序法中對於文書送
    達，於應受送達人之住居所、事務所或營業所為之。但在行
    政機關辦公處所或他處會晤應受送達人時，得於會晤處所為
    之；於應送達處所不獲會晤應受送達人時，得將文書付與有
    辨別事理能力之同居人、受僱人或應送達處所之接收郵件人
    員；又送達不能依前2 條規定為之者，得將文書寄存送達地
    之地方自治或警察機關，並作送達通知書兩份，1 份黏貼於
    應受送達人住居所、事務所、營業所或其就業處所門首，另
    1 份交由鄰居轉交或置於該送達處所信箱或其他適當位置，
    以為送達。前項情形，由郵政機關為送達者，得將文書寄存
    於送達地之郵政機關。寄存機關自收受寄存文書之日起，應
    保存3 個月，行政程序法第72條第1 項、第73條第1 項、第
    74 條 亦分別定有明文。又受處分人不服道路交通管理處罰
    條例第8 條主管機關所為之處罰，得於接到裁決書之翌日起
    20日內，向管轄地方法院聲明異議；交通法庭認聲明異議不
    合法律上之程式或其異議權已喪失者，應以裁定駁回之，為
    道路交通管理處罰條例第87條第1 項、道路交通案件處理辦
    法第18條前段所明定。
四、經查，本件原處分機關即交通部公路總局新竹區監理所中壢
    監理站93年11月15日裁決書（壢監裁字第裁53─ZI0000000
    號、壢監裁字第裁53─ZC0000000 號、壢監裁字第裁53─CG
    0000000 號），於93年11月24日送達於異議人桃園縣中壢市
    陸光6 村108 號之戶籍地，異議人係於85年10月18日即遷入
    該址，而該址復係異議人所駕駛之上開自用小客車車籍登記
    資料地址，因未會晤異議人本人，遂於同日將上開裁決書寄
    存於異議人上開戶籍址所在之6 支局，並做送達通知書置於
    上址信箱等情，此有送達證書、異議人之戶籍謄本、車籍查
    詢資料各1 份附卷可考，本件既已依法寄存送達於異議人之
    戶籍地即車籍地郵局，已符合行政程序法第74條第1 項及第
    2 項之規定，其送達程序應屬合法。雖異議人異議狀上所載
    地址為桃園縣桃園市○○街167 之4 號5 樓，與上開戶籍址
    不同，惟原處分機關本無從得悉異議人之現居所，異議人之
    戶籍地既設於桃園縣中壢市陸光6 村108 號，本應隨時注意
    其戶籍地有無相關郵件寄送，要難因異議人個人原因故未居
    住於戶籍址，而強認原處分機關送達程序不合法。是異議人
    若不服上開處罰，自應於上開裁決書合法送達日即93年11月
     24 日之翌日起20日內，向本院聲明異議。然異議人遲至
    94年5 月9 日始向中壢監理站提出陳述單，又遲至94年5 月
    31日始提出聲明異議狀，有蓋有中壢監理站收狀章之陳述狀
    3 份及蓋有本院收狀戳章之聲明異議狀1 份在卷可參，其顯
    已逾越前開聲明異議之20日不變期間，而屬不可補正，異議
    人之異議權已經喪失，揆諸前開說明，異議人本件聲明異議
    ，於法自有未合，應予駁回。
據上論斷，應依道路交通管理處罰條例第87條第2 項，道路交通
案件處理辦法第18前段，裁定如主文。
中　　華　　民　　國　　94　　年　　12　　月　　30　　日
                        臺灣桃園地方法院交通法庭
                              法  官  張明儀
以上正本證明與原本無異。
如不服本裁定，應於裁定送達後5 日內向本院提出抗告狀。
　　　　　　　　　　　　　　　書記官　吳瓊英
中　　華　　民　　國　　95　　年　　2 　　月　　3 　　日
